臺灣桃園地方法院民事簡易判決
110年度桃簡字第1632號
原      告  蘇新傳  
被      告  余光立  


上列當事人間請求損害賠償事件，本院於民國111 年2 月25日言
詞辯論終結，判決如下：
    主    文
被告應給付原告新臺幣捌萬陸仟伍佰參拾元，及自民國一百一十
年十月二十三日起至清償日止，按週年利率百分之五計算之利息
。
訴訟費用由被告負擔。
本判決得假執行。
    事實及理由
壹、程序方面：
    按「訴狀送達後，原告不得將原訴變更或追加他訴。但有下
    列各款情形之一者，不在此限：……⒊擴張或減縮應受判決
    事項之聲明者。」，民事訴訟法第255 條第1 項第3 款定有
    明文。本件原告原起訴請求：「被告應給付原告新臺幣（下
    同）176,800 元，及自起訴狀繕本送達翌日起至清償日止，
    按週年利率5%計算之利息。」，嗣於民國111 年2 月25日變
    更聲明為：「被告應給付原告86,530元，及自起訴狀繕本送
    達翌日起至清償日止，按週年利率5%計算之利息。」（見本
    院卷第44頁），核原告所為係減縮應受判決事項之聲明，依
    上揭規定，應予准許。
貳、實體方面:
一、原告主張：被告於民國110 年4 月23日15時17分許，駕駛車
    牌號碼00-0000 號自小客貨車，行經桃園市○○區○○○路0段00
    0號前時，因駕車不慎，而撞擊前方原告駕駛其所有之車牌
    號碼0000-00號自用小客車（下稱系爭車輛），致系爭車輛
    再撞擊前方車牌號碼000-0000號自用小客車，致系爭車輛受
    損，支出修復費用176,800 元（工資76,500 元、零件100,3
    00 元），扣除合理零件折舊額後，原告得請求之金額為86,
    530 元。爰依侵權行為之法律關係提起本訴。並聲明：被告
    應給付原告86,530元，及自起訴狀繕本送達翌日起至清償日
    止，按週年利率5%計算之利息。
二、被告則以：
　　原告從右側突然出現，我速度很慢，但來不及煞車才會撞到
    原告，兩造都有責任等語，資為抗辯。並聲明：原告之訴駁
    回。
三、得心證之理由：
  ㈠本件原告主張之事實，業據其提出桃園市政府警察局道路交
    通事故當事人登記聯單等為證，並據本院依職權向桃園市政
    府警察局交通警察大隊調閱本件道路交通事故初步分析研判
    表、現場圖、現場測繪紀錄表（草圖)、談話紀錄表及現場
    照片等資料，經核與原告所述相符，且為被告所不爭執，堪
    信為真實。
  ㈡按汽車行駛時，駕駛人應注意車前狀況及兩車並行之間隔，
    並隨時採取必要之安全措施，不得在道路上蛇行，或以其他
    危險方式駕車，道路交通安全規則第94條第3 項定有明文。
    再按因故意或過失，不法侵害他人之權利者，負損害賠償責
    任；汽車、機車或其他非依軌道行駛之動力車輛，在使用中
    加損害於他人者，駕駛人應賠償因此所生之損害，民法第18
    4 條第1 項前段、第191 條之2 前段亦有明文。
  ㈢經查，本件事故發生時為晴天，日間自然光線、柏油路面、
    乾燥無缺陷、無障礙物等情，有道路交通事故談話紀錄表  
    及現場照片附卷可稽，足見依事故發生時現場狀況及客觀條
    件，被告並無不能注意之情事。至被告雖以前詞置辯云云，
    惟參以上開道路交通事故現場圖之肇事經過摘要記載：「B
    車(即系爭車輛)、C車：AYJ-5077號自小客車，均於大興西
    路二段停等紅燈，A 車（即被告）於上述時地追撞B 車後、
    B車追撞C車」等語，以及被告於桃園市政府警察局道路交通
     事故談話紀錄表陳稱：「（肇事前行進方向、車道及肇事
    經過情形？）我駕駛KE-4981行駛於大興西路二段中間車道
    往中正路方向直行於大興西路二段181號前，未注意前方車
    輛已停止，因此追撞上前方車輛。」等語明確（見本院卷第
    21頁、22頁），而被告未就其所指稱系爭車輛有何過失乙節
    舉證以實其說，且卷內亦乏事證得資佐憑，自難為有利於被
    告之認定，是堪認被告就本件事故之發生，確有過失，被告
    所辯，即非可採。又被告之過失行為與系爭車輛受損之結果
    間，復具有相當因果關係，則原告其本於侵權行為損害賠償
    請求權，請求被告賠償系爭車輛之損害，自屬有據。
  ㈣復按物被毀損時，被害人除得依民法第196 條請求賠償外，
    並不排除民法第213 條至第215 條之適用。依民法第196 條
    請求賠償物被毀損所減少之價額，得以修復費用為估定之標
    準，但以必要者為限（例如：修理材料以新品換舊品，應予
    折舊）。查系爭車輛修復費用為176,800 元（工資76,500 
    元、零件100,300 元），有估價單在卷可稽（見本院卷第5
    至8頁)。而依行政院財政部發布之「固定資產耐用年數表」
    規定，汽車如非屬運輸業用客車、貨車，其耐用年數為5 年
    ，並依同部訂定之「固定資產折舊率表」規定，耐用年數5 
    年依定率遞減法之折舊率為千分之369 ，其最後1 年之折舊
    額，加歷年折舊累計額，其總和不得超過該資產成本原額10
    分之9 。查系爭車輛係於96年7月出廠，有系爭車輛行車執
    照1 紙在卷為憑（見本院卷第4頁)，至本件事故發生之110 
    年4 月23日，系爭車輛之實際使用年數已逾5 年，故原告就
    零件部分得請求之金額應以10,030元為限（100,300 元×1/1
    0＝10,030元），加計工資76,500 元，共計86,530 元，即為
    原告得請求之修復費用。
四、綜上所述，原告依侵權行為之法律關係，請求被告給付86,5
    30 元，及自起訴狀繕本送達（於110 年10月12日為寄存送
    達，經10日於110 年10月22日生效，見本院卷第16頁）之翌
    日即110 年10月23日起至清償日止，按週年利率5%計算之利
    息，為有理由，應予准許。
五、本件係就民事訴訟法第427 條第1 項適用簡易程序所為被告
    敗訴之判決，爰依同法第389 條第1 項第3 款之規定，依職
    權宣告假執行。
六、本件事證已臻明確，兩造其餘攻擊防禦方法，核與判決結果
    不生影響，爰不逐一論述。　　
七、訴訟費用負擔之依據：民事訴訟法第78條。
　　
中    華    民    國   111    年    3     月    11    日
                  桃園簡易庭  法  官  汪智陽
以上正本係照原本作成。
如不服本判決，應於送達後20日內，向本院提出上訴狀並表明上
訴理由，如於本判決宣示後送達前提起上訴者，應於判決送達後
20日內補提上訴理由書（須附繕本）。
如委任律師提起上訴者，應一併繳納上訴審裁判費。
中    華    民    國   111    年    3     月    11    日
                              書記官  陳家蓁